臺灣彰化地方法院刑事判決　　　　　　　 96年度訴字第760號
公　訴　人　臺灣彰化地方法院檢察署檢察官
被　　　告　甲○○
　　　　　　　　　　　號
上列被告因違反毒品危害防制條例案件，經檢察官提起公訴（九
十六年度毒偵字第一七六○號），本院依簡式審判程序判決如下
：
    主  文
甲○○施用第一級毒品，累犯，處有期徒刑捌月，扣案之摻有海
洛因之香菸壹支沒收銷燬之；又施用第二級毒品，累犯，處有期
徒刑肆月。應執行有期徒刑拾壹月，扣案之摻有海洛因之香菸壹
支沒收銷燬之。
    事  實
一、甲○○前因竊盜案件，經本院以九十二年度訴字第一四八四
    號判處有期徒刑三年確定，嗣經送監執行，於民國九十五年
    一月二十七日因縮短刑期假釋出監付保護管束，甫於九十五
    年十月二十七日縮刑期滿未經撤銷假釋，而執行完畢。另因
    施用毒品案件，經本院以九十二年度毒聲字第二○五○號裁
    定送觀察、勒戒後，認無繼續施用毒品之傾向，於九十二年
    十二月二十九日執行完畢釋放，並經臺灣彰化地方法院檢察
    署檢察官於九十三年一月六日以九十二年度毒偵字第二二八
    四號為不起訴處分確定。詎甲○○於前開觀察、勒戒執行完
    畢後五年內，仍不知悔改，復於九十六年四月九日凌晨三、
    四時許，在停放於國道一號彰化交流道附近之自用小客車內
    ，以將第二級毒品甲基安非他命置於玻璃球管內用火燒烤而
    吸其煙霧之方式，施用第二級毒品甲基安非他命一次；又於
    間隔約三十分鐘後，在上開地點，以將第一級毒品海洛因摻
    入香煙點燃抽吸之方式，施用第一級毒品海洛因一次。嗣於
    同日上午八時三十分許，為警在國道一號南向二一八公里處
    攔查而當場查獲，並扣得摻有海洛因之香菸一支，始悉上情
    。
二、案經內政部警政署國道公路警察局第三警察隊報告臺灣彰化
    地方法院檢察署檢察官偵查起訴。
    理  由
一、按除被告所犯為死刑、無期徒刑、最輕本刑為三年以上有期
    徒刑之罪或高等法院管轄第一審案件者外，於刑事訴訟法第
    二百七十三條第一項程序進行中，被告先就被訴事實為有罪
    之陳述時，審判長得告知被告簡式審判程序之旨，並聽取當
    事人、代理人、辯護人及輔佐人之意見後，裁定進行簡式審
    判程序；除簡式審判程序及簡易程序案件外，第一審應行合
    議審判；刑事訴訟法第二百七十三條之一第一項、第二百八
    十四條之一分別定有明文。本件被告甲○○所犯係死刑、無
    期徒刑、最輕本刑為三年以上有期徒刑或高等法院管轄第一
    審案件以外之罪，且於本院行準備程序時就被訴事實為有罪
    之陳述，經受命法官告知簡式審判程序之旨，並聽取公訴人
    、被告之意見後，本院合議庭認無不得或不宜改依簡式審判
    程序進行之處，經評議結果，裁定改由受命法官獨任行簡式
    審判程序，合先敘明。
二、訊據被告甲○○對於上開施用第一級毒品海洛因、第二級毒
    品甲基安非他命之犯行均坦承不諱，且其於九十六年四月九
    日為警查獲後，經警採其尿液送驗，結果呈嗎啡、甲基安非
    他命陽性反應，此有詮昕科技股份有限公司濫用藥物尿液檢
    驗報告、尿液編號與真實姓名對照認證表各一紙在卷可稽，
    復有摻有第一級毒品海洛因之香菸一支扣案為憑，足徵被告
    之自白確與事實相符。又被告前因施用毒品案件，經本院以
    九十二年度毒聲字第二○五○號裁定送觀察、勒戒後，認無
    繼續施用毒品之傾向，於九十二年十二月二十九日執行完畢
    釋放，並經臺灣彰化地方法院檢察署檢察官於九十三年一月
    六日以九十二年度毒偵字第二二八四一號為不起訴處分確定
    等情，有臺灣彰化地方法院檢察署刑案資料查註紀錄表及臺
    灣高等法院被告全國前案紀錄表各一份在卷可考。被告於九
    十二年十二月二十九日觀察、勒戒執行完畢釋放後，五年內
    再犯本件施用第一級毒品、第二級毒品犯行，依毒品危害防
    制條例第二十三條第二項規定，自應依法論科。本件事證明
    確，被告施用第一級毒品海洛因、第二級毒品甲基安非他命
    之犯行，均堪認定。
三、核被告所為，分別係犯毒品危害防制條例第十條第一項之施
    用第一級毒品罪、同條第二項之施用第二級毒品罪。被告為
    施用第一級毒品、第二級毒品，而持有各該級毒品，其持有
    之低度行為，應各為施用之高度行為所吸收，均不另論罪。
    再被告所犯上開二罪，係犯意各別、行為互殊，應予分論併
    罰。又被告前因竊盜案件，經本院以九十二年度訴字第一四
    八四號判處有期徒刑三年確定，嗣經送監執行，於九十五年
    一月二十七日因縮短刑期假釋出監付保護管束，甫於九十五
    年十月二十七日縮刑期滿未經撤銷假釋，而執行完畢，此有
    臺灣彰化地方法院檢察署刑案資料查註紀錄表及臺灣高等法
    院被告前案紀錄表各一份在卷可稽，其於受有期徒刑執行完
    畢後，五年以內故意再犯本件有期徒刑以上之二罪，均為累
    犯，應依刑法第四十七條第一項規定，各加重其刑。爰審酌
    被告曾因施用毒品經送觀察、勒戒後，仍未能戒斷，再犯本
    案之罪，顯然未能善體國家設置觀察、勒戒機構，協助毒品
    施用者戒除毒癮之良法美意，及其犯罪之動機、目的、生活
    狀況、品行、所生危害，暨犯罪後坦承犯行，態度尚屬良好
    等一切情狀，分別量處如主文所示之刑，並定其應執行之刑
    。又扣案之摻有第一級毒品海洛因之香菸一支，因所摻雜之
    第一級毒品海洛因，業與香菸內菸草混合，難以析離，爰併
    依毒品危害防制條例第十八條第一項前段規定，沒收銷燬之
    。
四、至於公訴意旨另稱：被告自九十六年四月四日某時起至九十
    六年四月九日該次施用前止，另有施用第一級毒品海洛因多
    次之犯行云云；而公訴人認被告涉有上開之犯行，無非係以
    被告於偵查中供稱：伊自九十五年四月四日開始施用第一級
    毒品海洛因等語，作為主要論據。惟按被告或共犯之自白，
    不得作為有罪判決之唯一證據，仍應調查其他必要之證據，
    以察其是否與事實相符，刑事訴訟法第一百五十六條第二項
    定有明文。經查，被告此部份之供述，既無驗尿報告或其他
    證據可資佐證，按諸前揭規定，自難僅憑被告之自白逕認被
    告自九十六年四月四日起至同年月九日該次施用前止，另有
    施用第一級毒品海洛因多次之犯行，要屬不能證明被告此部
    分犯行，原應為無罪之諭知，惟公訴人既認此部分與前開論
    罪科刑部分屬集合犯之包括一罪關係，爰不另為無罪之諭知
    ，附此敘明。
據上論斷，應依刑事訴訟法第二百七十三條之一第一項、第二百
九十九條第一項前段，毒品危害防制條例第十條第一項、第二項
、第十八條第一項前段，刑法第十一條前段、第四十七條第一項
、第五十一條第五款，判決如主文。
本案經檢察官陳茂亭到庭執行職務。
中　　華　　民　　國　　96　　年　　6 　　月　　14　　日
                  刑事第六庭    法  官  鄭舜元
以上正本證明與原本無異。
如不服本判決，應於判決送達後10日內，向本院提出上訴狀（須
附繕本）。
中　　華　　民　　國　　96　　年　　6 　　月　　15　　日
                                書記官  呂雅惠
附錄：論罪科刑法條：
毒品危害防制條例第十條：
施用第一級毒品者，處六月以上五年以下有期徒刑。
施用第二級毒品者，處三年以以下有期徒刑。
